【裁判字號】    99,交易,54
【裁判日期】    991012
【裁判案由】    公共危險
【裁判全文】
臺灣新竹地方法院刑事判決              99年度交易字第54號
公  訴  人  臺灣新竹地方法院檢察署檢察官
被      告  甲○○
上列被告因公共危險案件，經檢察官聲請以簡易判決處刑（99年
度速偵字第1133號），嗣經本院改依通常程序審理後，依簡式審
判程序判決如下：
    主  文
甲○○服用酒類，不能安全駕駛動力交通工具而駕駛，累犯，處
有期徒刑柒月。
    事  實
一、甲○○前曾因 4次酒後駕車之公共危險案件，分別經本院於
    民國93年7月1日以93年度竹北交簡字第 162號判決判處罰金
    銀元14,000元，並於93年 7月29日確定，而於93年12月10日
    執行完畢；及經本院於95年3 月20日以95年度竹北交簡字第
    104號判決判處拘役40日，並於95年4月17日確定，嗣於95年
    8月15日易科罰金執行完畢；又經本院於98年5月22日以98年
    度竹北交簡字第309號判決判處有期徒刑 3月，並於98年6月
    12日確定；另經本院於98年6月6日以98年度竹北交簡字第37
    6號判決判處有期徒刑 5月，並於98年7月6日確定，上開2罪
    復經本院於98年 8月28日以98年度聲字第1068號定應執行刑
    為有期徒刑 7月確定，並於99年6月9日易服社會勞動執行完
    畢。
二、詎仍不知悔改，明知飲酒後駕車將導致其注意能力減低、反
    應能力變慢，在此時仍駕車行駛於馬路上，隨時有致他人於
    死、傷之危險，且道路交通安全規則定有於飲酒後呼氣之酒
    精濃度達每公升空氣含0.25毫克時即不得駕車之規定，竟仍
    自99年7月7日23時許起至24時許止，在位於新竹縣竹北市○
    ○路96巷2號之住處飲用米酒2瓶（未達心神喪失或精神耗弱
    之程度），已達不能安全駕駛動力交通工具之狀況下，猶自
    該處駕駛車牌號碼 HRR-607號普通重型機車欲至新竹縣竹北
    市○○○路某處購買早餐，迨於99年7月8日1時9分許，行經
    新竹縣竹北市○○○路與新興路口時為警攔檢，並以酒精測
    定器當場測試其呼氣之酒精濃度，竟高達每公升空氣含1.25
    毫克之濃度，始悉上情。
三、案經新竹縣政府警察局竹北分局報告臺灣新竹地方法院檢察
    署檢察官偵查聲請簡易判決處刑。
    理  由
一、本件被告甲○○所犯公共危險罪，非死刑、無期徒刑、最輕
    本刑為 3年以上有期徒刑之罪，被告於本院準備程序進行中
    ，就被訴事實為有罪之陳述，經本院認合於刑事訴訟法第27
    3條之1第1項之規定，裁定進行簡式審判程序。
二、上揭事實，業據被告甲○○於警詢、偵查、本院準備程序及
    簡式審判程序中坦白承認（偵卷第7頁至第8頁、第22頁至第
    23頁、54號本院卷第 8頁、第13頁至第14頁），而被告於99
    年7月8日1時9分檢測其吐氣所含酒精濃度為每公升1.25毫克
    ，有吐氣酒精濃度測試紀錄紙及新竹縣政府警察局舉發違反
    道路交通管理事件通知單各1份在卷可參（偵卷第9頁、第12
    頁），另被告駕駛有蛇行，車身搖擺不定，轉彎半徑過大或
    過小等駕駛操控力欠佳情形，有刑法第185條之3案件測試觀
    察紀錄表 1份足佐（偵卷第10頁），再被告於查獲後，經命
    其用筆在2個同心圓之間的0.5公分環狀帶內畫 2個圓及將喝
    酒不開車開車不喝酒字體書寫於特定空格之檢測結果，均不
    合格，有汽車駕駛人喝酒後生理協調平衡檢測紀錄表 1份附
    卷可稽（偵卷第11頁）。按酒精濃度呼氣已達每公升0.55毫
    克時，肇事率為一般正常人之10倍，有法務部88年 5月18日
    所發之法88檢字第001669號函在卷為憑，被告吐氣所含酒精
    濃度為每公升1.25毫克，業如前述，參以被告前揭畫圓及於
    特定空格內書寫等檢測項目，均不合格之測試結果，堪認被
    告確已達不能安全駕駛動力交通工具之狀態甚明。綜上，本
    件事證明確，被告犯行堪以認定，應予依法論科。
三、核被告甲○○所為，係犯刑法第185條之3之服用酒類不能安
    全駕駛動力交通工具而駕駛罪。經查，被告有如事實欄所載
    之前科，有臺灣高等法院被告前案紀錄表 1份附卷可稽，被
    告前受徒刑之執行完畢後， 5年以內故意再犯本件有期徒刑
    以上之罪，為累犯，應依刑法第47條第 1項之規定，加重其
    刑。
四、爰審酌被告已有 4次公共危險前科，應該深知不得酒後駕車
    及該行為之高度危險性，然於飲酒後經測得之呼氣酒精濃度
    高達每公升空氣含1.25毫克之情形下，竟仍圖一己之便而駕
    駛車輛行駛於道路上，完全輕忽其他用路人之生命安全並危
    及道路秩序，對公眾行的安全構成相當危害，惟其犯罪後尚
    能坦承犯行之犯後態度等一切情狀，量處如主文所示之刑，
    並諭知易科罰金之折算標準。
五、據上論斷，應依刑事訴訟法第 273條之1第1項，第299條第1
    項前段，刑法第185條之3、第47條第1項、第41條第1項前段
    ，刑法施行法第1條之1第1項，判決如主文。
六、本案經檢察官趙佳儀到庭執行職務。
中    華    民    國    99    年    10    月    12    日
                    交通法庭    法  官      楊數盈
以上正本證明與原本無異。
如不服本判決應於收受判決後10日內向本院提出上訴書狀，並應
敘述具體理由。其未敘述上訴理由者，應於上訴期間屆滿後20日
內向本院補提理由書（均須按他造當事人之人數附繕本）「切勿
逕送上級法院」。
中    華    民    國    99    年    10    月    12    日
                                書記官      陳麗麗
附錄本案論罪科刑法條全文：
刑法第185條之3：
服用毒品、麻醉藥品、酒類或其他相類之物，不能安全駕駛動力
交通工具而駕駛者，處1 年以下有期徒刑、拘役或科或併科15萬
元以下罰金。

司法院資訊處製作；財團法人民間司法改革基金會備份。
